

Juliana AGUDELO ORTIZ

INGENIERA INDUSTRIAL

PERFIL

Soy profesional el ingeniera industrial y especialista en gerencia de proyectos, cuento con mas de 5 años de experiencia en areas adimistrativas y proyectos, con conociminetos en BI, SCRUM.

Habilidades de liderazgo y trabajo en equipo, adaptabilidad al cambio y amplio interés en aprender.

CONTACTO

- juliana.080513@hotmail.com
- 3016511454

CURSOS COMPLEMENTARIOS

SCRUM MASTER - 2022 PROJECT BASICO - 2022 EXCEL PARA ANALISIS DE DATOS 2021 AGILE MANAGEMENT - 2022

IDIOMAS

Inglés A1 Actualmente cursando nivel A2

EXPERIENCIA LABORAL

DATACENTER

- Cargo: Analista requeriminetos de Software Senior 2023 - Actualmente
- Cargo: Analista requeriminetos de Software Semi Senior

2021 - 2023

 Cargo: Analista de talento humano 2017 - 2021

GELSA

Cargo: Auxiliar logistica
 2016 - 2017

EDUCACION

ESPECIALISTA EN GERENCIA DE PROYECTOS

Corporacion Universitaria de Asturias f2022

INGENIERIA INDUSTRIAL

Universitaria Agustiniana 2021

HABILIDADES







Adaptabilidad

Resolutivo

Proactividad